【裁判字號】    97,破,42
【裁判日期】    970411
【裁判案由】    宣告破產
【裁判全文】
臺灣板橋地方法院民事裁定                97年度破字第42號
聲  請  人  甲○○
（即相對人之清算人）
相  對  人  新璉富實業股份有限公司
法定代理人  甲○○
上列聲請人宣告破產事件，本院裁定如下：
    主  文
聲請駁回。
聲請程序費用由聲請人負擔。
    理  由
一、本件聲請意旨略以：相對人因繼營不善，無法繼續營業，業
    經辦理解散登記在案，復經鈞院於96年6 月26日板院輔民謙
    字96年度司字第209 號函選任聲請人為相對人之清算人，並
    同意展期清算，有鈞院96年度司字第433 號裁定可按，清算
    人依公司法之規定執行清算事務，債權人申報之債權計有：
    營利事業所得稅及營業稅為64,341,629元、燃料使用費456
    元、使用牌照稅4,368 元、股東借款11,653,191元，惟聲請
    人之資產僅餘銀行存款3,527 元，顯不足清償所負債務，爰
    依破產法第57條、第58條之規定，聲請宣告破產云云。
二、按破產，對債務人不能清償債務者，宣告之；又公司財產不
    足清償其債務時，清算人應即聲請宣告破產，破產法第57條
    第1項、公司法第89條第1項固分別定有明文；惟按破產之聲
    請，應以多數債權人存在為前提，而聲請破產非不得由其中
    一債權人為之，但如債權人僅有一人，既與第三人無涉，自
    無聲請破產之必要（最高法院65年臺抗字第325號判例意旨
    參照）。
三、經查，聲請人主張相對人之財產不足清償積欠財政部臺灣省
    北區國稅局新莊稽徵所營利事業所得稅及營業稅計64,341,
    629 元，積欠臺北縣政府稅捐稽徵處新莊分處地方稅及罰鍰
    計4,368 元，及積欠交通部公路總局臺北區監理所汽車燃料
    使用費456 元，及積欠債權人甲○○11,653,191元，共計
    64,346,453元，固據提出財產狀況說明書、債權債務清冊、
    資產負債表、損益表、財政部臺灣省北區國稅局新莊稽徵所
    、臺北縣政府稅捐稽徵處新莊分處、交通部公路總局臺北區
    監理所函文各乙紙為憑，惟聲請人之債權分屬臺灣省北區國
    稅局新莊稽徵所、臺北縣稅捐稽徵處新莊分處及交通部公路
    總局臺北區監理所、債權人即清算人甲○○，其多數為稅款
    、違規罰緩等債權，而該等債權均屬國家債權，債權人僅有
    甲○○一人，並無多數債權人存在之情形，自無聲請宣告破
    產之必要，揆諸前揭判例意旨，聲請人聲請宣告破產，尚屬
    於法不合，應予駁回。
四、依破產法第五條、民事訴訟法第78條，裁定如主文。
中    華    民    國    97    年    4     月    11    日
                  民事第三庭    法  官  徐玉玲
以上正本係照原本作成
如對本裁定抗告須於裁定送達後10日內向本院提出抗告狀
中    華    民    國    97    年    4     月    11    日
                                書記官  翁子婷


司法院資訊處製作；財團法人民間司法改革基金會備份。
